【裁判字號】    97,訴,1222
【裁判日期】    980610
【裁判案由】    強盜等
【裁判全文】
臺灣桃園地方法院刑事判決              97年度訴字第1222號
公  訴  人  臺灣桃園地方法院檢察署檢察官
被      告  丙○○
選任辯護人  唐永洪律師
被      告  丁○○
選任辯護人  廖大鵬律師
上列被告因強盜等案件，經檢察官提起公訴（97年度偵字第
20034號），本院判決如下：
    主  文
丙○○犯如附表二「罪名」欄所載之罪，各處如附表二「處刑」
欄所載之刑，扣案如附表二「沒收」欄所載之物沒收之。應執行
有期徒刑拾年，扣案如附表二「沒收」欄所載之物沒收之。
丁○○犯如附表三「罪名」欄所載之罪，各處如附表三「處刑」
欄所載之刑，扣案如附表三「沒收」欄所載之物沒收之。應執行
有期徒刑拾年，扣案如附表三「沒收」欄所載之物沒收之。
    犯罪事實
一、丙○○與丁○○共同基於意圖為自己不法所有之犯意聯絡，
    於如附表一所示之時間，在如附表一所示之地點，以如附表
    一所示之手段，取得如附表一所示之財物。嗣經警循線查獲
    ，並扣得安全帽2 頂、外套1 件、手套3 支、口罩1 個及美
    工刀1 把等物品。
二、案經桃園縣政府警察局龍潭分局報請臺灣桃園地方法院檢察
    署檢察官偵查起訴。
    理  由
壹、程序方面：
一、關於被告所為警詢遭不正詢問之抗辯：
  (一)被告丁○○部分：
    按被告之自白，非出於強暴、脅迫、利誘、詐欺、疲勞訊問
    、違法羈押或其他不正之方法，且與事實相符者，得為證據
    ；又被告陳述其自白係出於不正之方法者，應先於其他事證
    而為調查。刑事訴訟法第156 條第1 項、第3 項分別定有明
    文。被告丁○○雖辯稱其於97年9 月11日及同月16日均遭警
    察不正詢問云云，惟查：
  1.被告丁○○雖表示在97年9 月11日製作筆錄過程中，詢問員
    警黃俊銘以手捶打其胸口，並要求依照事先製作好之筆錄照
    念云云，然經本院勘驗被告丁○○於97年9 月11日所製作之
    錄音光碟，乃係全程無間斷之錄音，問答則採一問一答之方
    式，被告丁○○對員警問題之答覆亦係同步輸打於筆錄中，
    ，錄音光碟時而能聽見清晰打字聲可資佐證，有97年9 月11
    日警詢錄音勘驗筆錄附卷可稽，足見被告丁○○所辯僅係臨
    訟卸責之詞，另觀諸該日警詢筆錄，被告丁○○僅就97年9
    月3 日桃園縣龍潭鄉○○路○○段671 號之7-11便利超商及
    同月5 日桃園縣龍潭鄉○○路491 號之7-11便利超商之強盜
    行為予以坦承，對於位於桃園縣大園鄉○○路61號、同縣中
    壢市功學社新村225 號、同縣楊梅鎮鎮○○路241 號之3 起
    超商強盜犯行均矢口否認（參見臺灣桃園地方法院檢察署97
    年度偵字第20034 號卷第24-26 頁），倘若員警係以不正詢
    問方式要求被告作虛偽供承，何需採取部分坦承及部分否認
    之方式，如此反徒生偵查程序勞費，又被告丁○○歷次偵查
    及本院審理中，均未對該日員警有何不正詢問作刑求抗辯，
    於本院98年3 月18日審理程序中，經法官提醒被告丁○○僅
    於97年9 月11日警詢時曾有坦承犯罪情事，始改口辯稱於97
    年9 月11日亦曾遭受刑求云云，衡諸常情，若被告確曾受有
    刑求詢問，當會清晰指訴時間、次數，被告丁○○捨此不為
    ，亦徵被告並無任何遭刑求之情，另被告又辯稱：97年9 月
    10 日 凌晨，警員黃俊銘將伊手銬在牆角柱子上，銬得很緊
    ，後來還改銬兩隻手，並對伊表示若不承認犯罪，到法院一
    樣有罪，應屬不正訊問云云，然將犯罪嫌疑人銬在牆角，應
    屬一般偵查作為，此外員警黃俊銘表示現在不承認，將來到
    法院亦會有罪等語，亦係員警黃俊銘本於自身偵查證據之確
    信，確認被告丁○○達有罪確信之程度，尚難認係恐嚇之詞
    ，被告丁○○開所辯顯非可採，前揭警詢、偵訊筆錄仍得作
    為證據。
  2.至被告丁○○雖另抗辯：97年9 月16日製作筆錄過程中，警
    員黃俊銘有對其毆打，並要求伊照著事先打好之筆錄照念，
    即得交保，而有不正詢問情事等語云云，並提出受傷照片2
    幀在卷，然查，被告丁○○於97年9 月16日之警詢並無坦承
    任何犯行，有警詢筆錄2 份附卷可按（參見臺灣桃園地方法
    院檢察署97年度偵字第21831 號卷第16-21 頁），足見97年
    9 月16日是否有不正詢問之情事，對於被告丁○○自白任意
    性並無影響，被告丁○○之抗辯委無足採，前揭警詢、偵訊
    筆錄仍得作為證據。
  (二)被告丙○○部分：
    被告丙○○雖辯稱：伊於97年9 月11日所做之警詢筆錄亦有
    不正詢問云云，惟經本院勘驗被告丙○○於97年9 月11日所
    製作之錄音光碟，乃係全程無間斷之錄音，問答則採一問一
    答之方式，被告丙○○對員警問題之答覆亦係同步輸打於筆
    錄中，錄音光碟時而能聽見清晰打字聲可資佐證，有97年9
    月11日警詢錄音勘驗筆錄附卷可稽，足見被告丙○○所辯僅
    係臨訟為卸共同被告丁○○刑責之詞，委無足採。
二、證據能力：
  (一)證人乙○○、戊○○、甲○○、己○○於警詢時之證述：
    按被告以外之人於檢察事務官、司法警察官或司法警察調查
    中所為之陳述，與審判中不符時，其先前之陳述具有較可信
    之特別情況，且為證明犯罪事實存否所必要者，得為證據，
    刑事訴訟法第159 條之2 定有明文。所謂「顯有不可信性」
    與「相對特別可信性」，係指陳述是否出於供述者之真意、
    有無違法取供情事之信用性而言，故應就偵查或調查筆錄製
    作之原因、過程及其功能等加以觀察其信用性，據以判斷該
    傳聞證據是否有顯不可信或有特別可信之情況而例外具有證
    據能力，又先前之陳述如係出於自然之發言、臨終前之陳述
    或違反自己利益之陳述等，則在此特別情形下所為之陳述，
    其虛偽之可能性通常較低，可信程度相對提高，而可信之特
    別情況應依陳述時之客觀情況綜合比較判斷，即先前陳述須
    未受污染，且無不當外力介入，最高法院94年度臺上字第
    629 號、第5490號、第5681號判決意旨可供參照。經查，證
    人乙○○、戊○○、甲○○、己○○於警詢時之供述，依刑
    事訴訟法第159 條第1 項規定，原則上雖無證據能力，惟證
    人於審判期日時已分別到庭作證，本院自得參酌其等於本院
    審理暨警詢中之證詞，苟警詢時之證詞，與審判中所述不符
    部分，具有較可信之特別情況，且為證明犯罪事實存否所必
    要者，得為證據。經查，證人乙○○、戊○○、甲○○、己○○之警詢筆錄係其於該日為警查獲後旋即所作，與上開本
    案案發時間相隔甚近，反觀本院傳喚上開證人到庭作證，其
    間已相隔達數月之久，足認其等於警詢時之記憶應較本院審
    理時清晰，且顯然較無外力干擾或介入而為陳述，其於警詢
    時之陳述，亦無違法取供或其他不自由之情形，而應認具有
    證據能力。
  (二)證人乙○○、戊○○、甲○○、己○○於偵訊時之證述：
    次按被告以外之人於偵查中向檢察官所為陳述，除顯有不可
    信之情況者外，得為證據，同法第159 條之1 第2 項定有明
    文。偵查中對被告以外之人（包括證人、鑑定人、告訴人、
    被害人及共同被告等）所為之偵查筆錄，或被告以外之人向
    檢察官所提之書面陳述，性質上均屬傳聞證據。惟現階段刑
    事訴訟法規定檢察官代表國家偵查犯罪、實施公訴，依法其
    有訊問被告、證人及鑑定人之權，證人、鑑定人且須具結，
    而實務運作時，檢察官偵查中向被告以外之人所取得之陳述
    ，原則上均能遵守法律規定，不致違法取供，其可信度極高
    ，職是，被告以外之人前於偵查中已具結而為證述，除反對
    該項供述得具有證據能力之一方，已釋明「顯有不可信之情
    況」之理由外，應認該證人於偵查中之陳述具有證據能力，
    依上說明，本件證人乙○○、戊○○、甲○○、己○○於檢
    察官偵查中所為之具結證詞，自有證據能力。
  (三)證人卯○○、壬○○、寅○○、庚○○、丑○○、辛○○、
    子○○、癸○○於警詢及偵查中之證述：
    再按本案所引用之證人卯○○、壬○○、寅○○、庚○○、
    丑○○、辛○○、子○○、癸○○於警詢及偵查中之證述，
    經本院依法踐行調查證據程式，檢察官、辯護人及被告均不
    爭執其餘各該證據之證據能力，且迄本院言詞辯論終結前未
    就其餘證據之證據能力聲明異議，又查無依法應排除其證據
    能力之情形，是後述所引用其餘證據之證據能力均無疑義，
    依法自有證據能力，均得作為本案證據，附此敘明。
  (四)證人乙○○、戊○○、甲○○、己○○、丑○○於警詢時之
    指認：
    又按「被害人遭上訴人與王O 昌、劉O 永等共同持槍，恐嚇
    取財並剝奪行動自由，約達二十分鐘，被害人、劉O 永與上
    訴人有相當時間之近距接觸，至王O 昌依其於第一審庭訊時
    ，既能指出上訴人之交友狀況及曾因案遭通緝與墜樓受傷昏
    迷等情形，足見其與上訴人應係舊識，彼等均無誤認之虞，
    上開指認雖係單獨以上訴人之照片供指認，亦無以誘導之不
    正方法取供之違法；…，本得作為證據。」（最高法院95年
    度台上字第6267號判決可資參照），本件證人乙○○、戊○○、甲○○、己○○、丑○○於警詢中之指認，雖係以照片
    為單一指認，惟係以被告近期照片供證人指認，又證人乙○○、戊○○、甲○○、己○○、丑○○於案發時與被告面對
    面且長時間接觸，揆諸上揭判決意旨，證人於警詢時之指認
    應具證據能力。
  (五)證人乙○○、戊○○、甲○○、己○○於警詢時之指認：
    末按審判中之指認則屬被害人在審判中之供述證據，一方面
    必須踐行交互詰問之調查程序，要無違反傳聞法則之問題；
    二方面案件已進入審判階段，亦無誤導犯罪偵查之方向及侵
    害被指認人之權益可言，故審判中並無禁止單一指認之必要
    ，最高法院96年度台上字第5353號判決可資參照。本件證人
    乙○○、戊○○、甲○○、己○○於審判中之指認，雖均係
    採單一之指認方式，然業經保障被告之交互詰問權利，本於
    上揭判決意旨，應認具備證據能力。
貳、認定犯罪事實之證據及理由：
一、被告丙○○部分：
    訊據被告丙○○對於上揭犯罪事實均坦承不諱，業據被害人
    乙○○、卯○○、戊○○、壬○○、寅○○、甲○○、庚○○、己○○、丑○○、辛○○、子○○、癸○○分別於警詢
    及本院審理時證述明確，復有被害人寅○○、癸○○之指認
    照片附卷可稽（參見臺灣桃園地方法院檢察署97年度偵字第
    21831 號卷第76頁、第61頁），另經本院當庭勘驗附表編號
    1 、2 、3 、4 、5 、6 、7 、8 、9 、12號之便利超商監
    視錄影器畫面，結果均可清晰辨認行為人之一為被告丙○○
    ，並有扣案之安全帽1 頂及美工刀1 把可憑，足認與被告丙○○之任意性自白相符，被告丙○○之犯行堪以認定。
二、被告丁○○部分：
    訊之被告丁○○對於上揭犯罪事實均矢口否認，辯稱：伊並
    未參與任何強盜犯行，強盜案件係由姓名年籍不詳，綽號為
    「小雞」之人穿著伊放置在機車置物櫃內之外套、鞋子所為
    云云。惟查：
  (一)97年8月12日部分：
    於97年8 月12日凌晨2 時50分許，址設在桃園縣中壢市○○
    街97號7-11便利商店，先經被告丁○○及丙○○分別頭戴全
    罩式及半罩式之安全帽，並先後進入該便利商店內，被告丙○○手持美工刀1 把在該便利商店內把風，被告丁○○則以
    左手將該便利商店之店員乙○○頭部挾於腋下，以此方式控
    制乙○○行動，被告丁○○復喝令店員將店內零用金拿出來
    ，以塑膠袋裝盛之等情，業據被害人乙○○到庭具結證述綦
    詳（參見本院審理卷一第166 頁），而被告丁○○確有參與
    本件犯行部分，除經證人乙○○於警詢時指認明確外（參見
    臺灣桃園地方法院檢察署97年度偵字第21831 號卷第25頁）
    ，另於本院審理時指認被告丁○○之聲音無訛，並證稱：因
    為案發當時伊幫嫌犯拿取金錢當下，曾回頭經由安全帽擋風
    版部分目擊到挾持住伊之人，所以在警詢時得以指認被告丁○○即係當時挾持伊者，而今日在法庭上，被告丁○○講話
    之聲音亦與當天案發時挾持住伊之人聲音相同，且被告丁○○與挾持住伊者身高亦相近等語甚詳（參見本院審理卷一第
    166- 170頁），考諸證人乙○○因強盜犯行，得以長時間與
    犯行之歹徒接觸，被害人乙○○又因為受到強盜行為記憶甚
    為深刻，對於強盜行為人之聲音既非僅短暫聽聞1 次並且印
    象深刻，則證人乙○○指認被告丁○○之聲音應即為可信，
    此外，經本院當庭勘驗該便利商店於97年8 月12日監視錄影
    器畫面結果為：有1 位身著黑底、袖子兩側有白色條紋、背
    後有紅白圖樣，腳則穿著咖啡色底、側邊有4 條白色條紋鞋
    子之人先進入該便利商店內，再與尾隨進入之人共同為強盜
    犯行，有監視錄影器光碟可按，並有勘驗筆錄在卷可佐（參
    見本院審理卷第74-75 頁），而勘驗畫面中之外套及鞋子均
    與本件扣案之外套、鞋子樣式相符，被告丁○○經逮捕時穿
    著之鞋子即為扣案鞋子，經被告丁○○供承不諱（參見臺灣
    桃園地方法院檢察署97年度偵字第20034 號卷第183 頁），
    復有照片4 幀附卷可按（參見上揭偵卷第190-191 頁），既
    經證人乙○○明確指認被告丁○○即為強盜犯行行為人，且
    被告丁○○逮捕時所穿著鞋子與該強盜犯行之行為人相同，
    足認被告丁○○即為該案之行為人無訛，雖被告丁○○另辯
    稱：伊平日均將鞋子、外套放置在機車置物櫃，平日則穿著
    脫鞋云云，然被告丁○○遭逮捕當日身穿扣案鞋子，於機車
    置物櫃內卻無拖換之其他鞋子，足徵被告丁○○所辯顯無足
    採，被告丁○○確係本件強盜犯行之行為人，應堪認定。
  (二)97年8月21日部分：
    於97年8 月21日凌晨2 時40分許，被害人即店員戊○○正在
    址設於桃園縣中壢市○○○ 街12號之7-11便利商店內值班，
    當時有2 人前後進入該便利商店內，被告丁○○頭戴全罩式
    安全帽徒手掐住被害人戊○○脖子，並將被害人戊○○壓制
    在該便利商店櫃臺角落，被告丙○○則手持美工刀1 把在櫃
    臺前面把風，2 人要求被害人戊○○不要亂動，被告丁○○
    要求被害人戊○○為其開啟金庫，惟因被害人戊○○表示不
    知如何開啟，被告丁○○遂自行徒手將未上鎖之金庫打開，
    並將金庫內紙鈔27,000元全數拿走等情，業經證人即被害人
    戊○○到庭指訴明確（參見本院審理卷一第194 頁），而被
    告丁○○確有參與本件犯行部分，除經證人戊○○於警詢時
    指認無訛外（參見臺灣桃園地方法院檢察署97年度偵字第
    21831 號卷第38頁），復經證人戊○○於本院審理時當庭指
    認：雖然案發當時歹徒頭戴全罩式安全帽，但仍可以看見歹
    徒眼睛、鼻子部分，而今日當庭伊亦係依照被告之眼睛及鼻
    子辨認，認為很像該日犯行之歹徒等語明確（參見本院審理
    卷第194-195 頁），考諸證人戊○○因強盜犯行，得以長時
    間並且面對面與犯行之歹徒接觸，另外當時便利商店內之光
    線充足，證人戊○○亦因為受到強盜行為印象深刻，證人戊○○之指認可信性極高，此外，經本院當庭勘驗該便利商店
    於97年8 月21日前揭便利商店監視錄影器畫面結果為：有1
    位身著黑底、袖子兩側有白色條紋、背後有紅白圖樣，腳則
    穿著咖啡色底、側邊有4 條白色條紋鞋子，頭戴銀色全罩式
    安全帽之人先進入該便利商店內，另1 位歹徒則身穿黑色上
    衣、頭戴白底楓葉條紋半罩式安全帽，有監視錄影器光碟可
    按，並有勘驗筆錄在卷可佐（參見本院審理卷一第75頁），
    而勘驗畫面中之外套及鞋子均與本件扣案之外套、鞋子樣式
    相符，被告丁○○經逮捕時穿著之鞋子即為扣案鞋子，經被
    告丁○○供承不諱（參見臺灣桃園地方法院檢察署97年度偵
    字第20034 號卷第183 頁）、復有照片4 幀附卷可按（參見
    上揭偵卷第190-191 頁），既經證人戊○○明確指認被告丁○○即為強盜犯行行為人，且被告丁○○逮捕時所穿著鞋子
    與該強盜犯行之行為人相同，足認被告丁○○即為該案之行
    為人無訛，雖被告丁○○另辯稱：伊平日均將鞋子、外套放
    置在機車置物櫃，平日則穿著脫鞋云云，然被告丁○○遭逮
    捕當日身穿扣案鞋子，於機車置物櫃內卻無拖換之其他鞋子
    ，足徵被告丁○○所辯顯無足採，被告丁○○確係本件強盜
    犯行之行為人，應堪認定。
  (三)97年8月30日凌晨3時7分許部份：
    於97年8 月30日凌晨，被害人即店員甲○○在桃園縣中壢市
    ○○路○ 段236 號7-11便利商店內值班，當時被害人甲○○
    因為已先接獲其他便利商店通報有強盜事件發生，因此業已
    先將店內現金收妥，嗣後於當日凌晨3 時7 分許，被告丙○○先進入該超商內，適被害人甲○○靠近時，被告丙○○遂
    抓住被害人甲○○並表示要搶劫，而被告丁○○在進入該店
    內，被告丙○○要求被害人甲○○進入該店倉庫，被告丁○○則在該超商櫃臺、借零金庫及收銀機翻找金錢，惟因店內
    現金業經被害人甲○○收藏妥當，因此被告丁○○及丙○○
    無法得手遂行離去等情，業據證人即被害人甲○○迭於警詢
    及本院審理中指訴歷歷（參見臺灣桃園地方法院檢察署97
    年度偵字第21831 號卷第69-71 頁；本院審理卷一第225 頁
    ），而被告丁○○確有參與本件犯行一情，除經證人甲○○
    於警詢時指認：本件行為人之1 身穿黑色外套，2 邊袖子有
    白色條紋，背後並有紅色類似翅膀圖案，並身著咖啡色運動
    鞋，斜邊有白色條紋，身高約180 公分許等語明確（參見臺
    灣桃園地方法院檢察署97年度偵字第21831 號卷第70頁），
    考量證人甲○○因強盜犯行，得以長時間並且面對面與犯行
    之歹徒接觸，另外當時便利商店內之光線充足，證人甲○○
    亦因為受到強盜行為印象深刻，證人甲○○指認強盜行為人
    衣著之可信性極高，而被告丁○○逮捕時所穿著鞋子與該強
    盜犯行之行為人相同，足認被告丁○○即為該案之行為人無
    訛，雖被告丁○○另辯稱：伊平日均將鞋子、外套放置在機
    車置物櫃，平日則穿著脫鞋云云，然被告遭逮捕當日身穿扣
    案鞋子，於機車置物櫃內卻無拖換之其他鞋子，足徵被告丁○○所辯顯係臨訟飾責之詞，被告丁○○係本件強盜犯行之
    行為人，至為明灼。
  (四)97年9 月3 日部分：
    被告丁○○有參與97年9 月3 日凌晨2 時25分許，位於桃園
    縣龍潭鄉○○路○○段671 號7-11便利商店之加重強盜犯行
    一節，除有被告丁○○於警詢時供述：伊於97年9 月3 日凌
    晨2 時25分許有與被告丙○○一同強盜上開便利商店，伊與
    被告丙○○均係騎乘伊所有車牌號碼為ICQ 號重型機車前往
    便利商店強盜，強盜都是被告丙○○所提議，伊會先在便利
    商店門口把風，先由被告丙○○進入便利商店內以美工刀控
    制住店員後，再示意伊進入便利商店，由伊負責搜刮金錢以
    及線上遊戲卡等語無訛外（參見臺灣桃園地方法院檢察署97
    年度偵字第20034 號卷第24-25 頁），雖被告丁○○辯稱警
    詢筆錄係員警事先製作筆錄初稿而要求其逐字照搞唸誦，然
    經本院勘驗該日警詢錄音帶結果：被告丁○○對於細節均能
    清晰描述，且可聽見時而有打字聲，問題亦係一問一答，被
    告丁○○回答時時有思考，聲調亦非平整無起伏，錄音亦無
    中斷現象，有勘驗筆錄1 份附卷可稽，此外亦有證人即該便
    利商店案發當日值班店員己○○到庭指訴：97年9 月3 日凌
    晨2 時25分許，伊正在桃園縣龍潭鄉○○路○○段671 號之
    便利超商值班，當時伊在店外面刷地，有2 個人騎摩托車過
    來停在該便利商店門口，個子較矮之人在櫃臺邊說要搶劫，
    講完後便將伊推到店內冰櫃旁邊，並站在伊側面拿著美工刀
    抵住伊腹部，個子較高之人則走進櫃臺內搜錢，櫃臺金錢取
    走後又繼續翻找櫃臺內之線上遊戲點數卡抽屜，並取走2 張
    辣椒卡等語綦詳（參見本院審理卷一第199 頁），而證人己○○復當庭指認：被告丁○○為該超商強盜犯行之行為人，
    因為雖然強盜當時較高之人頭戴半罩式安全帽及臉戴口罩，
    但伊因為伊開始在店外刷地，並跟隨犯嫌走進超商內，因此
    有與個子較高之人正面照會之機會，所以可以看見個子較高
    之人未被口罩遮住之部位，而依據當庭被告丁○○之身高、
    眼睛及眼神均與個子較高之犯嫌神似，因此伊得當庭指認被
    告丁○○即為上揭便利商店之犯嫌等語明確（參見本院審理
    卷一第199 頁），證人己○○因強盜犯行，得以長時間並且
    面對面與犯行之歹徒接觸，另外當時便利商店內之光線充足
    ，證人己○○亦因為受到強盜行為印象深刻，並且詳細說明
    指認之依據，證人己○○之指認可信性極高，此外，經本院
    當庭勘驗該便利商店於97年9 月3 日前揭便利商店監視錄影
    器畫面結果為：有1 位歹徒則頭戴白底楓葉條紋半罩式安全
    帽先於上揭超商內推店員，另有1 位身著黑底、袖子兩側有
    白色條紋、背後有紅白圖樣，腳則穿著咖啡色底、側邊有4
    條白色條紋鞋子，頭戴銀色全罩式安全帽之人進入該便利商
    店櫃臺內搜刮財物，有監視錄影器光碟可按，並有勘驗筆錄
    在卷可佐（參見本院審理卷一第76頁），而勘驗結果與證人
    己○○之證述情節互符一致外，畫面中之外套及鞋子均與
    本件扣案之外套、鞋子樣式相符，被告丁○○經逮捕時穿著
    之鞋子即為扣案鞋子，經被告丁○○供承不諱（參見臺灣桃
    園地方法院檢察署97年度偵字第20034 號卷第183 頁）、復
    有照片4 幀附卷可按（參見上揭偵卷第190-191 頁），既經
    被害人明確指認被告丁○○即為強盜犯行行為人，且被告丁○○逮捕時所穿著鞋子與該強盜犯行之行為人相同，足認被
    告丁○○即為該案之行為人無訛，雖被告丁○○另辯稱：伊
    平日均將鞋子、外套放置在機車置物櫃，平日則穿著脫鞋云
    云，然被告遭逮捕當日身穿扣案鞋子，於機車置物櫃內卻無
    拖換之其他鞋子，足徵被告所辯顯無足採，被告丁○○確係
    本件強盜犯行之行為人，堪以認定。
  (五)97年9月5日部份：
    被告丁○○有參與97年9 月5 日凌晨1 時59分許，位於桃園
    縣龍潭鄉○○路491 號之7-11便利商店之加重強盜犯行一節
    ，除經被告丁○○於警詢時供承不諱：伊有與被告丙○○於
    97年9 月5 日凌晨1 時59分許在上開便利商店強盜是被告丙○○提議要強盜的，伊會先在便利商店外把風，由被告丙○○手持美工刀1 把進入便利商店先控制住店員，然後被告丙○○會再示意伊進入商店內，伊在進入便利超商內搜刮現金
    及線上遊戲卡等語無訛（參見臺灣桃園地方法院檢察署97年
    度偵字第20034 號卷第24-25 頁），被告之警詢筆錄應具備
    證據能力且可信性極高，業如上述，復據證人即該便利商店
    案發當日值班店員丑○○到庭指訴：97年9 月5 日凌晨1 時
    59 分 許，伊正在桃園縣龍潭鄉○○路491 號之便利超商內
    值班，當時有1 個個子較矮之人手持美工刀進入該便利商店
    之櫃臺邊表示要搶劫，並要求伊打開金庫，伊內心感到畏懼
    便打開便利商店之收銀機，約過了40秒左右，又進來1 位身
    高約180 公分之男子，一進入店內就開始翻找收銀機及櫃臺
    下方抽屜，且拿走收銀機內50元硬幣10枚等語綦詳（參見臺
    灣桃園地方法院檢察署97年度偵字第20034 號卷第44-46 頁
    ），而證人丑○○於警詢時指認：被告丁○○之身材與強盜
    上揭便利商店較高之犯嫌身材相似等語明確（參見臺灣桃園
    地方法院檢察署97年度偵字第200345號卷第46頁），復觀察
    前開便利商店案發當日監視錄影帶翻拍照片結果：有1 位頭
    戴白色底有楓葉圖樣安全帽及身著格子短袖上衣及長褲之男
    子手持美工刀1 把先進入上揭便利商店內，嗣後另有1 位袖
    子兩側有白色條紋、背後有翅膀圖樣，白色底有幸運草圖樣
    半罩式安全帽之人進入該便利商店櫃臺內搜刮財物，有照片
    10幀可按（參見臺灣桃園地方法院檢察署97年度偵字第
    20034 號卷第47-51 頁），監視錄影器翻拍照片除與證人丑
    ○○描述案發當日情節相符一致外，照片顯示之外套與
    本件扣案被告丁○○所有之外套樣式完全一致，被告丁○○
    雖辯稱：伊平日均將該外套放置在機車置物櫃云云，然本件
    犯案手法與前開案件相同外，觀察本件翻拍照片之身型及扣
    案外套犯嫌穿著之合適度，與上揭被告丁○○有參與之強盜
    犯行相似度極高，被告丁○○應係本件強盜犯行之行為人，
    堪以認定。
  (六)綜上，本案事證明確，被告丁○○之犯行洵堪認定，應依法
    論科。
二、按刑法第321 條第1 項第3 款之攜帶兇器竊盜罪，係以行為
    人攜帶兇器竊盜為其加重條件，此所謂兇器，其種類並無限
    制，凡客觀上足對人之生命、身體、安全構成威脅，具有危
    險性之兇器均屬之，且祇須行竊時攜帶此種具有危險性之兇
    器為已足，並不以攜帶之初有行兇之意圖為必要（最高法院
    79年度台上字第5253號判決要旨參照）。是本案扣得之美工
    刀1 把係由金屬打造，構造銳利，為足以殺傷人生命、身體
    之器械，乃屬具有危險性之兇器甚明。又按強盜罪，係以意
    圖為自己或第三人不法所有，以強暴、脅迫、藥劑、催眠術
    或他法至使不能抗拒而取他人之物或使其交付，為構成要件
    。所謂至使不能抗拒，係指行為人所施用之強暴、脅迫等非
    法方法，在「客觀上」足使被害人喪失意思自由，並達於不
    能抗拒之程度者而言（最高法院94年台上字第1782號判決參
    照），查被告丁○○及丙○○所犯關於上揭犯罪事實欄所指
    之強盜犯行，均係深夜乘被害人獨自1 人在便利商店內值班
    之情況行為，並持客觀上足以殺傷人生命、身體之美工刀作
    為強盜工具，已達使被害人均不能抗拒之程度無訛，而關於
    97 年9月3 日在桃園縣龍潭鄉○○路○○段671 號之7-11便
    利超商之強盜犯行，被害人己○○表示內心不畏懼等語明確
    ，但被告2 人係選在凌晨，乘被害人己○○獨自一人看顧店
    內之時段下手，又被告丙○○既以攜帶之美工刀威嚇被害人
    己○○，甚或以美工刀抵住被害人己○○之腹部，被害人己○○之生命、身體之危險迫在眉睫，依一般社會生活經驗判
    斷，被害人除心生畏懼外，其自由意識已遭受壓制，客觀上
    已達於不能抗拒之程度，揆諸前開判決意旨，自已該當於強
    盜罪之構成要件無誤。是核被告丙○○就附表一編號1 、2
    、3 、4 、5 、7 、8 、9 、10、11、12部分、被告丁○○
    就附表一編號1 、3 、8 、9 所為，均係犯刑法第328 條所
    規定之強盜罪而有同法第321 條第1 項第3 款攜帶兇器之情
    形，該當同法第330 條第1 項之攜帶兇器強盜罪及就附表一
    編號6 部分被告2 人均係犯同法第330 條第2 項之攜帶兇器
    強盜未遂罪。被告丙○○與丁○○間，就附表編號一1 、3
    、6 、8 、9 部分，被告丙○○與姓名年籍不詳綽號為「小
    雞」之成年男子就編號一附表2 、4 、5 、7 、11部分，被
    告丙○○與姓名年籍不詳綽號為「阿鵬」之成年男子就編號
    附表一10部分，被告丙○○與姓名年籍不詳綽號分別為「小
    雞」、「阿鵬」之成年男子就編號附表一12部分，均具有犯
    意聯絡及行為分擔，而為共同正犯。又被告丙○○雖辯稱：
    就編號5 、6 、10、11、12部分有自首之情云云，惟證人黃
    俊銘到庭結稱：關於第1 次移送之5 件案件，警方業經掌握
    被害人資料及犯罪嫌疑人係丙○○及丁○○，警方只是找出
    被告2 人所在位置；第2 次移送之6 件案件，也是警方到現
    場查訪、也調閱別分局之資料、為被害人製作筆錄、調閱被
    害超商錄影帶、使被害人指認犯罪嫌疑人、比對犯罪工具及
    手法，認為被告丙○○及丁○○有涉犯該6 件案件後，始借
    提被告2 人出來詢問等語明確（參見本院審理卷一第164 頁
    ），因此自無自首規定之適用。爰審酌被告均正值青年，卻
    不思循正途賺取所需，其犯罪之動機、目的實屬可議，且犯
    罪之手段、所生危害甚鉅，惟其犯罪所得尚非巨額，以及被
    告丁○○犯後坦承犯行之態度等一切情狀，各量處如主文所
    示之刑，以資懲儆。至公訴人具體求處被告丁○○各處有期
    徒刑8 年6 月、被告丙○○各處有期徒刑8 年，容嫌過重，
    附此說明。末按共同犯罪行為，應由共犯各負全部責任，凡
    必須沒收之物，於共犯之判決均應為沒收之諭知（最高法院
    88年度臺上字第7099號判決意旨參考）。本件扣案之安全帽
    2 頂、外套1 件、手套3 支及口罩1 個及美工刀1 把，均係
    屬被告所有，且係供犯罪所用之物，業據被告2 人供承在卷
    ，爰依刑法第38條第1 項第2 款規定宣告沒收。至被告丁○○所使用之全罩式安全帽，雖未扣案，但亦不能證明業已滅
    失，且係供被告丁○○犯罪之物，仍應併為沒收之宣告。
據上論斷，應依刑事訴訟法第299 條第1 項前段，刑法第28條、
第330 條第1 項、第2 項、第51條第5 款、第38條第1 項第2 款
，判決如主文。
本案經檢察官柯博齡到庭執行職務。
中    華    民    國    98    年    6     月    10    日
                  刑事第五庭審判長法  官   潘政宏
                                  法  官   陳彥宏
                                  法  官   江春瑩
以上正本證明與原本無異。
如不服本判決應於收受判決後10日內向本院提出上訴書狀，並應
敘述具體理由。其未敘述上訴理由者，應於上訴期間屆滿後20日
內向本院補提理由書 (均須按他造當事人之人數附繕本)「 切勿
逕送上級法院」。
                                 書記官    羅婉榕
中    華    民    國    98    年    6     月    11    日
附錄本件論罪科刑法條全文
中華民國刑法第330 條（加重強盜罪）
犯強盜罪而有第321 條第1 項各款情形之一者，處7 年以上有期
徒刑。
前項之未遂犯罰之。
附表一：
 ┌─┬─────────┬─────────────┬─────┬─────┐
 │編│犯罪時間、地點    │        犯罪手段          │被害人及  │所犯法條  │
 │號│                  │                          │損失財物  │          │
 ├─┼─────────┼─────────────┼─────┼─────┤
 │1 │於民國97年8月12日 │丁○○騎乘車牌號碼IUQ- 951│店員乙○○│刑法第330 │
 │  │凌晨2 時40分許（起│號重型機車，附載丙○○共同│現金新臺幣│條第1項、 │
 │  │訴書誤植為50分），│前往左揭之便利超商，丁○○│（下同）  │第321條第 │
 │  │在桃園縣中壢市龍川│及丙○○分別頭戴全罩式及半│23,000元  │1項第3款加│
 │  │街97號7-11便利商店│罩式之安全帽，並先後進入該│          │重強盜罪嫌│
 │  │                  │便利商店內，丙○○手持美工│          │          │
 │  │                  │刀1 把在該便利商店把風，黃│          │          │
 │  │                  │鐘奇則以左手將該便利商店之│          │          │
 │  │                  │店員乙○○頭部挾於腋下，以│          │          │
 │  │                  │此方式控制乙○○行動，黃鐘│          │          │
 │  │                  │奇復喝令店員將店內零用金拿│          │          │
 │  │                  │出來，以塑膠袋裝盛之，被告│          │          │
 │  │                  │2人 得手財物後，共同騎乘上│          │          │
 │  │                  │開機車離去，並將所得款項朋│          │          │
 │  │                  │分並花用殆盡。            │          │          │
 │  │                  │                          │          │          │
 │  │                  │                          │          │          │
 │  │                  │                          │          │          │
 │  │                  │                          │          │          │
 ├─┼─────────┼─────────────┼─────┼─────┤
 │2 │於97年8月15日凌晨1│姓名年籍不詳綽號為「小雞」│店員卯○○│刑法第330 │
 │  │時55分許，在桃園縣│之成年男子騎乘丁○○所有、│現金16,000│條第1項、 │
 │  │中壢市○○○路○段 │車牌號碼為IUQ-951 號之重型│元        │第321條第 │
 │  │文化新村9號OK便利 │機車，附載丙○○共同前往左│          │1項第3款加│
 │  │商店              │揭之便利超商，由「小雞」於│          │重強盜罪嫌│
 │  │                  │店內把風，丙○○則手持客觀│          │          │
 │  │                  │上足供兇器使用之美工刀進入│          │          │
 │  │                  │店內，並用手架住店員卯○○│          │          │
 │  │                  │之脖子，以此方式控制店員行│          │          │
 │  │                  │動後，要求店員交出鑰匙打開│          │          │
 │  │                  │保險箱及收銀櫃，丙○○隨即│          │          │
 │  │                  │取走其內置放之現金，丙○○│          │          │
 │  │                  │與「小雞」2 人得手財物後，│          │          │
 │  │                  │共同騎乘上開機車離去，並將│          │          │
 │  │                  │所得款項朋分並花用殆盡。  │          │          │
 ├─┼─────────┼─────────────┼─────┼─────┤
 │3 │於97年8月21日凌晨2│丁○○騎乘車牌號碼為IUQ-  │店員戊○○│刑法第330 │
 │  │時40分許，在桃園縣│951 號之重型機車，附載黃坤│現金27,000│條第1項、 │
 │  │中壢市○○○街12號 │弘共同前往左揭之便利超商，│元        │第321條第 │
 │  │7-11便利商店      │丁○○與丙○○分別頭戴全罩│          │1項第3款加│
 │  │                  │式及半罩式安全帽，先推由黃│          │重強盜罪嫌│
 │  │                  │鐘奇徒手掐住店員戊○○之脖│          │          │
 │  │                  │子，並將店員戊○○壓制於櫃│          │          │
 │  │                  │臺角落，而丙○○則手持客觀│          │          │
 │  │                  │上足供兇器使用之美工刀在該│          │          │
 │  │                  │便利上店之櫃臺前控制店員行│          │          │
 │  │                  │動，再由丁○○要求店員楊凱│          │          │
 │  │                  │銘開啟該便利商店內之金庫，│          │          │
 │  │                  │但因店員戊○○表示不知如何│          │          │
 │  │                  │開啟該金庫，丁○○遂自行開│          │          │
 │  │                  │啟該未上鎖之金庫，強取其內│          │          │
 │  │                  │置放之現金，丁○○及丙○○│          │          │
 │  │                  │2人 得手財物後，共同騎乘上│          │          │
 │  │                  │開機車離去，並將所得款項朋│          │          │
 │  │                  │分花用殆盡。              │          │          │
 ├─┼─────────┼─────────────┼─────┼─────┤
 │4 │於97年8月28日凌晨2│行名年籍不詳綽號為「小雞」│店員壬○○│刑法第330 │
 │  │時50分許，在桃園縣│之成年男子騎乘丁○○所有、│現金3,350 │條第1項、 │
 │  │楊梅鎮○○路○段297│車牌號碼為IUQ-951 號重型機│元、3條香 │第321條第 │
 │  │之1號7-11便利商店 │車，附載丙○○共同前往左揭│菸        │1項第3款加│
 │  │                  │便利超商，由「小雞」於店內│          │重強盜罪嫌│
 │  │                  │把風，丙○○則手持客觀上足│          │          │
 │  │                  │供兇器使用之美工刀進入店內│          │          │
 │  │                  │，並用手架住店員脖子，以此│          │          │
 │  │                  │方式控制店員行動後，「小雞│          │          │
 │  │                  │」即進入櫃臺內開啟金庫，取│          │          │
 │  │                  │走其內置放之現金，2 人得手│          │          │
 │  │                  │財物後，共同騎乘上開機車離│          │          │
 │  │                  │去，並將所得款項花用殆盡。│          │          │
 ├─┼─────────┼─────────────┼─────┼─────┤
 │5 │於97年8月30日凌晨2│姓名年籍不詳綽號為「小雞」│店員寅○○│刑法第330 │
 │  │時56分許，在桃園縣│之成年男子騎乘丁○○所有、│現金1,000 │條第1項、 │
 │  │觀音鄉富源村57之1 │車牌號碼為IUQ-951 號重型機│元        │第321條第 │
 │  │號7-11便利商店    │車，附載丙○○共同前往左揭│          │1項第3款加│
 │  │                  │便利超商，丙○○及「小雞」│          │重強盜罪嫌│
 │  │                  │2人 進入店內後，由丙○○手│          │          │
 │  │                  │持客觀上足供兇器使用之美工│          │          │
 │  │                  │刀，向店員寅○○恫稱搶劫，│          │          │
 │  │                  │隨即共同取走店內置放之現金│          │          │
 │  │                  │，2 人得手財物後，共同騎乘│          │          │
 │  │                  │上開機車離去，並將所得款項│          │          │
 │  │                  │花用殆盡。                │          │          │
 ├─┼─────────┼─────────────┼─────┼─────┤
 │6 │於97年8月30日凌晨3│丁○○騎乘車牌號碼為IUQ-  │店員甲○○│刑法第330 │
 │  │時7分許，在桃園縣 │951 號重型機車，附載丙○○│未搶得財物│條第2項、 │
 │  │中壢市○○路○段236│共同前往左揭之便利超商，先│          │第1項、第 │
 │  │號7-11便利商店    │推由丙○○手持客觀上足供  │          │321條第1項│
 │  │                  │兇器使用之美工刀進入店內，│          │第3款加重 │
 │  │                  │抓住店員甲○○表示要搶劫，│          │強盜未遂罪│
 │  │                  │，丁○○接續進入該便利商店│          │嫌        │
 │  │                  │內，丙○○便喝令店員甲○○│          │          │
 │  │                  │進入倉庫，以此方式控制店員│          │          │
 │  │                  │甲○○之行動後，丁○○自行│          │          │
 │  │                  │開啟店內借零金庫及抽屜欲強│          │          │
 │  │                  │取財物，惟因其內均無置放任│          │          │
 │  │                  │何現金而未得手，丁○○及黃│          │          │
 │  │                  │坤弘2 人隨後共同騎乘上開機│          │          │
 │  │                  │車離去。                  │          │          │
 ├─┼─────────┼─────────────┼─────┼─────┤
 │7 │於97年9月2日凌晨1 │姓名年籍不詳綽號為「小雞」│店員庚○○│刑法第330 │
 │  │時37分許，在桃園縣│之成年男子騎乘丁○○所有、│現金6,000 │條第1項、 │
 │  │大園鄉○○路61號萊│車牌號碼為IUQ-951 號重型機│元、3條香 │第321條第 │
 │  │爾富便利商店      │車，附載丙○○共同前往便利│菸        │1項第3款加│
 │  │                  │超商，丙○○及「小雞」2 人│          │重強盜罪嫌│
 │  │                  │進入店內後，由丙○○手持客│          │          │
 │  │                  │觀上足供兇器使用之美工刀，│          │          │
 │  │                  │向店員恫稱搶劫，要求店員開│          │          │
 │  │                  │啟收銀機，隨即共同取走其內│          │          │
 │  │                  │置放之現金，2 人得手財物後│          │          │
 │  │                  │，共同騎乘上開機車離去，並│          │          │
 │  │                  │將所得款項花用殆盡。      │          │          │
 ├─┼─────────┼─────────────┼─────┼─────┤
 │8 │於97年9月3日凌晨2 │丁○○騎乘車牌號碼為      │店員己○○│刑法第330 │
 │  │時25分許，在桃園縣│IUQ-951 號重型機車，附載黃│現金1,450 │條第1項、 │
 │  │龍潭鄉○○路○○段│坤弘共同前往左揭便利超商，│元        │第321條第 │
 │  │671號7-11便利商店 │2 人進入該超商後，由丁○○│          │1項第3款加│
 │  │                  │在店內把風，丙○○手持客觀│          │重強盜罪嫌│
 │  │                  │上足供兇器使用之美工刀進入│          │          │
 │  │                  │店內大喊: 「搶劫」，再將店│          │          │
 │  │                  │員己○○推至該便利商店冰櫃│          │          │
 │  │                  │旁並以上開美工刀抵住店員薛│          │          │
 │  │                  │吉偉腹部，丁○○則至收銀台│          │          │
 │  │                  │處取出現金及線上遊戲辣椒卡│          │          │
 │  │                  │2 張，2 人得手後，共同騎乘│          │          │
 │  │                  │上開機車離去，並將所得款項│          │          │
 │  │                  │花用殆盡。                │          │          │
 │  │                  │                          │          │          │
 ├─┼─────────┼─────────────┼─────┼─────┤
 │9 │於97年9月5日凌晨1 │丁○○騎乘車牌號碼為      │店員丑○○│刑法第330 │
 │  │時59分許，在桃園縣│IUQ-951 號重型機車，附載黃│現金500元 │條第1項、 │
 │  │龍潭鄉○○路491號 │坤弘共同前往左揭便利超商，│          │第321條第1│
 │  │7-11便利商店      │由丁○○在外把風，丙○○則│          │項第3款加 │
 │  │                  │手持客觀上足供兇器使用之美│          │重強盜罪嫌│
 │  │                  │工刀先行進入左揭便利商店內│          │          │
 │  │                  │，喝令店員丑○○打開收銀機│          │          │
 │  │                  │，嗣後丁○○尾隨進入該便利│          │          │
 │  │                  │商店內，並取出收銀機內置放│          │          │
 │  │                  │之50元銅板10枚，2 人得手後│          │          │
 │  │                  │，共同騎乘上開機車離去，並│          │          │
 │  │                  │將所得款項花用殆盡。      │          │          │
 ├─┼─────────┼─────────────┼─────┼─────┤
 │10│於97年9月7日凌晨2 │姓名年籍不詳綽號為「阿鵬」│店員辛○○│刑法第330 │
 │  │時58分許，在桃園縣│之成年男子騎乘丁○○所有、│現金3,350 │條第1項、 │
 │  │中壢市功學社新村  │車牌號碼為IUQ-951 號重型機│元、3條香 │第321條第 │
 │  │225號OK便利商店   │車，附載丙○○共同前往便利│菸        │1項第3款加│
 │  │                  │超商，丙○○及「阿鵬」2 人│          │重強盜罪嫌│
 │  │                  │進入店內後，由丙○○手持客│          │          │
 │  │                  │觀上足供兇器使用之美工刀，│          │          │
 │  │                  │向店員辛○○恫稱搶劫，並要│          │          │
 │  │                  │求店員辛○○開啟收銀台、抽│          │          │
 │  │                  │屜，隨即由「阿鵬」取走其內│          │          │
 │  │                  │置放之現金、香菸，2 人得手│          │          │
 │  │                  │財物後，共同騎乘上開機車離│          │          │
 │  │                  │去，並將所得款項花用殆盡。│          │          │
 ├─┼─────────┼─────────────┼─────┼─────┤
 │11│於97年9月9日凌晨2 │行名年籍不詳綽號為「小雞」│店員子○○│刑法第330 │
 │  │時16分許，在桃園縣│之成年男子騎乘丁○○所有、│現金940元 │條第1項、 │
 │  │楊梅鎮○○路241號 │車牌號碼為IUQ-951 號重型機│          │第321條第 │
 │  │7-11便利商店      │車，附載丙○○共同前往便利│          │1項第3款加│
 │  │                  │超商，丙○○及「小雞」2 人│          │重強盜罪嫌│
 │  │                  │進入店內後，由丙○○手持客│          │          │
 │  │                  │觀上足供兇器使用之美工刀，│          │          │
 │  │                  │迫使店員子○○至櫃臺外，「│          │          │
 │  │                  │小雞」隨即取走收銀機內置放│          │          │
 │  │                  │之現金，2 人得手財物後，共│          │          │
 │  │                  │同騎乘上開機車離去，並將所│          │          │
 │  │                  │得款項花用殆盡。          │          │          │
 ├─┼─────────┼─────────────┼─────┼─────┤
 │12│於97年9月10日凌晨3│丙○○與姓名年籍不詳綽號為│店員癸○○│刑法第330 │
 │  │時許，在桃園縣龜山│「小雞」及「阿鵬」之成年男│現金4,650 │條第1項、 │
 │  │鄉○○路○段6號7-11│子共同前往便利超商，由「小│元、遊戲辣│第321條第 │
 │  │便利商店          │雞」在店外把風，丙○○與「│椒卡3張（ │1項第3款、│
 │  │                  │阿鵬」2 人進入店內後，由黃│市價850元 │第4款加重 │
 │  │                  │坤弘手持客觀上足供兇器使用│）        │強盜罪嫌  │
 │  │                  │之美工刀，迫使店員癸○○進│          │          │
 │  │                  │入員工休息室後，「小雞」隨│          │          │
 │  │                  │即進入櫃臺，取走店內置放之│          │          │
 │  │                  │現金，3 人得手財物後離去，│          │          │
 │  │                  │並將所得款項花用殆盡。    │          │          │
 │  │                  │                          │          │          │
 └─┴─────────┴─────────────┴─────┴─────┘
附表二
┌─┬─────────┬────────┬────────┐
│編│      罪名        │      處刑      │      沒收      │
│號│                  │                │                │
├─┼─────────┼────────┼────────┤
│1 │共同意圖為自己不法│處有期徒刑柒年貳│扣案之安全帽2 頂│
│  │之所有，攜帶兇器，│月。            │、外套1 件、手套│
│  │以強暴至使不能抗拒│                │3支 、口罩1 個及│
│  │，而取他人之物    │                │美工刀1 把      │
│  │                  │                │                │
│  │                  │                │                │
├─┼─────────┼────────┼────────┤
│2 │又共同意圖為自己不│處有期徒刑柒年貳│同上            │
│  │法之所有，攜帶兇器│月。            │                │
│  │，以強暴至使不能抗│                │                │
│  │拒，而取他人之物  │                │                │
├─┼─────────┼────────┼────────┤
│3 │又共同意圖為自己不│處有期徒刑柒年貳│同上            │
│  │法之所有，攜帶兇器│月。            │                │
│  │，以強暴至使不能抗│                │                │
│  │拒，而取他人之物  │                │                │
├─┼─────────┼────────┼────────┤
│4 │又共同意圖為自己不│處有期徒刑柒年貳│同上            │
│  │法之所有，攜帶兇器│月。            │                │
│  │，以強暴至使不能抗│                │                │
│  │拒，而取他人之物  │                │                │
├─┼─────────┼────────┼────────┤
│5 │又共同意圖為自己不│處有期徒刑柒年貳│同上            │
│  │法之所有，攜帶兇器│月。            │                │
│  │，以強暴至使不能抗│                │                │
│  │拒，而取他人之物  │                │                │
├─┼─────────┼────────┼────────┤
│6 │又共同意圖為自己不│處有期徒刑年捌│同上            │
│  │法之所有，攜帶兇器│月。            │                │
│  │，以強暴至使不能抗│                │                │
│  │拒，而取他人之物，│                │                │
│  │未遂              │                │                │
├─┼─────────┼────────┼────────┤
│7 │又共同意圖為自己不│處有期徒刑柒年貳│同上            │
│  │法之所有，攜帶兇器│月。            │                │
│  │，以強暴至使不能抗│                │                │
│  │拒，而取他人之物  │                │                │
├─┼─────────┼────────┼────────┤
│8 │又共同意圖為自己不│處有期徒刑柒年貳│同上            │
│  │法之所有，攜帶兇器│月。            │                │
│  │，以強暴至使不能抗│                │                │
│  │拒，而取他人之物  │                │                │
├─┼─────────┼────────┼────────┤
│9 │又共同意圖為自己不│處有期徒刑柒年貳│同上            │
│  │法之所有，攜帶兇器│月。            │                │
│  │，以強暴至使不能抗│                │                │
│  │拒，而取他人之物  │                │                │
├─┼─────────┼────────┼────────┤
│10│又共同意圖為自己不│處有期徒刑柒年貳│同上            │
│  │法之所有，攜帶兇器│月。            │                │
│  │，以強暴至使不能抗│                │                │
│  │拒，而取他人之物  │                │                │
├─┼─────────┼────────┼────────┤
│11│又共同意圖為自己不│處有期徒刑柒年貳│同上            │
│  │法之所有，攜帶兇器│月。            │                │
│  │，以強暴至使不能抗│                │                │
│  │拒，而取他人之物  │                │                │
├─┼─────────┼────────┼────────┤
│12│又共同意圖為自己不│處有期徒刑柒年貳│同上            │
│  │法之所有，攜帶兇器│月              │                │
│  │，以強暴至使不能抗│                │                │
│  │拒，而取他人之物  │                │                │
└─┴─────────┴────────┴────────┘
附表三
┌─┬─────────┬────────┬────────┐
│編│      罪名        │      處刑      │      沒收      │
│號│                  │                │                │
├─┼─────────┼────────┼────────┤
│1 │又共同意圖為自己不│處有期徒刑柒年陸│扣案之半罩式安全│
│  │法之所有，攜帶兇器│月。            │帽1 頂、外套1 件│
│  │，以強暴至使不能抗│                │、手套3 支、口罩│
│  │拒，而取他人之物  │                │1個 及美工刀1 把│
├─┼─────────┼────────┼────────┤
│2 │又共同意圖為自己不│處有期徒刑柒年陸│扣案之半罩式安全│
│  │法之所有，攜帶兇器│月。            │帽2 頂、外套1 件│
│  │，以強暴至使不能抗│                │、手套3 支、口罩│
│  │拒，而取他人之物  │                │1個 及美工刀1 把│
│  │                  │                │                │
├─┼─────────┼────────┼────────┤
│3 │又共同意圖為自己不│處有期徒刑肆年。│扣案之安全帽2 頂│
│  │法之所有，攜帶兇器│                │、外套1 件、手套│
│  │，以強暴至使不能抗│                │3支 、口罩1 個及│
│  │拒，而取他人之物，│                │美工刀1 把      │
│  │未遂              │                │                │
├─┼─────────┼────────┼────────┤
│4 │又共同意圖為自己不│處有期徒刑柒年陸│扣案之安全帽2 頂│
│  │法之所有，攜帶兇器│。              │、外套1 件、手套│
│  │，以強暴至使不能抗│                │3支 、口罩1 個及│
│  │拒，而取他人之物  │                │美工刀1 把      │
├─┼─────────┼────────┼────────┤
│5 │又共同意圖為自己不│處有期徒刑柒年陸│扣案之安全帽2 頂│
│  │法之所有，攜帶兇器│月。            │、外套1 件、手套│
│  │，以強暴至使不能抗│                │3支 、口罩1 個及│
│  │拒，而取他人之物  │                │美工刀1 把      │
└─┴─────────┴────────┴────────┘


司法院資訊處製作；財團法人民間司法改革基金會備份。
